---
title: "Eksplorasi Data Harga Pangan Indonesia"
author: "Dony Indiarto"
date: "`r Sys.Date()`"
output: pdf_document
---

```{r setup, include=FALSE}
knitr::opts_chunk$set(echo = TRUE)
```

# Data harga pangan

Data harga pangan merupakan salah satu masukan untuk menghitung ongkos pangan sehat di suatu waktu dan tempat yang spesifik.

Data harga pangan diperoleh dari data portal [HDX](https://data.humdata.org/dataset/wfp-food-prices-for-indonesia) versi tanggal 27 November 2022. Data tersebut merupakan irisan dari database Harga Pangan Global World Food Programme (WFP) yang  mencakup jenis makanan seperti jagung, beras, kacang-kacangan, ikan, dan gula untuk 98 negara dan sekitar 3000 pasar.

```{r include=FALSE}
# Load libraries
library(tidyverse)
library(ggExtra)
library(lubridate)
library(maps)
```

# Eksplorasi data

## Dimensi data
```{r}
fp <- read_csv("data/wfp_food_prices_idn.csv")

glimpse(fp)
```


## Cakupan temporal

```{r}
# Jumlah bulan ketersediaan data
fp |>
  select(date) |>
  distinct() |> 
  nrow()
```
```{r}
# Sebaran ketersediaan data
fp |>
  select(date) |>
  distinct() |>
  slice(-1) |>
  mutate(tag = 1) |>
  mutate(date = as_date(date),
                            month = month(date),
                            year = year(date)) |>
  pivot_wider(id_cols = month, values_from = tag, names_from = year)
```

## Aspek keterwakilan spasial

### Provinsi dan Kabupaten/Kota yang tercakup beserta jumlah pasarnya


```{r}
cakupan_wilayah <- fp |>  
  slice(-1) |> 
  filter(market!="National Average") |> 
  select(admin1, admin2, market) |> distinct() |> 
  group_by(admin1, admin2) |> tally()

print(cakupan_wilayah)
```
Data mencakup 34 Provinsi, 106 Kabupaten/Kota, dan 212 pasar daerah.
```{r}
cakupan_wilayah |> pull(n) |> sum()
```

```{r fig.height=10, fig.width=16}
map_ina <- map_data('world')[map_data('world')$region == "Indonesia",]

market_ina <-fp |>  
  slice(-1) |> 
  filter(market!="National Average") |> 
  select(admin1, admin2, market, latitude, longitude) |> 
  distinct() |> mutate(longitude = as.numeric(longitude),
                       latitude = as.numeric(latitude)) #|> 
  #sf::st_as_sf( coords = c("longitude", "latitude"), 
   #              crs = 4326, agr = "constant")

## The map (maps + ggplot2 )
ggplot() +
    ## First layer: worldwide map
    geom_polygon(data = map_data("world"),
                 aes(x=long, y=lat, group = group),
                 color = '#9c9c9c', fill = '#f3f3f3') +
    ## Second layer: Country map
    geom_polygon(data = map_ina,
                 aes(x=long, y=lat, group = group),
                 color = 'red', fill = 'pink') +
  geom_point(data = market_ina, 
             aes(x=longitude, y=latitude, group = market), size = 4, shape = 22, fill = "darkgreen", alpha = 0.5) +
    coord_map()+
    coord_fixed(
                xlim = c( 96, 140),
                ylim = c(-11.5, 6.5)) +
  theme_minimal()



```


## Data kosong